【裁判字號】    90,毒抗,320
【裁判日期】    900525
【裁判案由】    聲請觀察勒戒
【裁判全文】
臺灣高等法院臺中分院刑事事裁定                    九十年度毒抗字第三二號
    抗  告  人
    即  被  告    甲○○
右列抗告人因聲請觀察勒戒案件，不服臺灣台中地方法院中華民國九十年四月四日裁
定（九十年度毒聲字第五四五號）提起抗告，本院裁定如左：
    主  文
抗告駁回。
    理  由
一、本件抗告意旨略以：抗告人江樁吉自假釋後，從事外務工作，脫離往昔損友，確
    信未再接觸任何毒品，八十九年十二月四日接受驗尿，竟呈毒品之微陽性反應，
    抗告人自問未施用任何毒品，遂自願於九十年一月十二日再行採驗，結果竟呈陽
    性反應。其後抗告人於九十年四月十三日，專程前往私立中山醫學院附設孫中山
    先生紀念醫院藥物濫用檢測中心檢查尿液，呈陰性反應，前後檢驗結果不同，原
    審裁定所憑證據即有可議云云。
二、本件原檢察官聲請意旨係以：抗告人甲○○於民國九十年一月十二日或前三日內
    某時，在不詳地點施用第一級毒品海洛因，經採尿檢驗呈嗎啡陽性反應，此有私
    立中山醫學院附設孫中山先生紀念醫院藥物濫用檢測中心出具之報告書一紙可稽
    ，爰聲請將被告送勒戒處所觀察、勒戒。
三、經查，抗告人雖否認有施用海洛因行為，惟：I抗告人於八十九年十二月四日採
    尿後，經台灣尖端先進生技醫藥股份有限公司濫用藥物檢驗中心初步檢驗結果，
    呈鴉片類陽性反應，再經以氣相層析質譜儀確認檢驗結果，呈嗎啡陰性及可待因
    陽性反應，有該中心濫用藥物尿液檢測報告一紙附偵查卷可憑。II原審法院就上
    開確認檢驗結果函詢該中心，該中心以九十年二月十九日台 (九十)技字第一一
    二號函覆：此尿液檢體初步檢驗後，發現鴉片類為６６７ｎｇ／ｍＬ，超過政府
    法定濃度標準，而須做進一步確認檢驗。在另以氣相層析質譜儀作鴉片類確認檢
    驗結果，可待因１２１３ｎｇ／ｍＬ；嗎啡類雖驗出濃度高達７５８２ｎｇ／ｍ
    Ｌ，但因相對離子比值不在品管範圍內，無法判為嗎啡陽性，所以在檢驗報告上
    只列出可待因確認陽性等語。III嗣抗告人於九十年一月十二日經採尿送請私立中
    山醫學院附設孫中山紀念醫院藥物濫用檢測中心檢驗結果，初步篩檢報告鴉片代
    謝物呈陽性反應，再經確認檢驗結果，呈嗎啡陽性反應，為４３２９０ｎｇ／ｍ
    Ｌ，有檢驗報告可憑。Ⅳ抗告人所提孫中山紀念醫院報告書影本固記載，抗告人
    於九十年四月十三日前往該醫院接受尿液檢驗結果呈鴉片代謝類陰性反應等情，
    然查，該檢驗結果既根據九十年四月十三日採尿所為檢驗，就事理上，無法推論
    抗告人於九十年一月十二日前三日內無施用海洛因之事實，難為抗告人有利之認
    定。原審法院爰依毒品危害防制條例第二十條第一項、觀察勒戒處分執行條例第
    三條第一項之規定，將被告送勒戒處所觀察、勒戒，其期間不得逾一個月。核其
    認事用法俱無不合，被告抗告意旨仍執陳詞，否認施用毒品，空言指摘原裁定不
    當，並無可取，為無理由，應予駁回。
四、據上論結，應依刑事訴訟法第四百十二條，裁定如主文。
中      華      民      國      九十     年       五      月   二十五   日
                                  臺灣高等法院臺中分院刑事第四庭
                                        審判長法  官  洪  耀  宗
                                              法  官  江  德  千
                                              法  官  劉  登  俊
右正本證明與原本無異。
不得再抗告。
                                 書記官  吳  麗  慧
中      華      民      國      九十     年       五      月    二十八  日
                                                                        Ｉ


司法院資訊處製作；財團法人民間司法改革基金會備份。
